臺灣彰化地方法院刑事判決　　　　　　　　96年度易字第38號
公　訴　人　臺灣彰化地方法院檢察署檢察官
被　　　告　乙○○
上列被告因竊盜等案件，經檢察官提起公訴（95年度偵字第7848
號），被告於本院準備程序就被訴事實為有罪之陳述，經本院合
議庭裁定由受命法官獨任以簡式審判程序審理，判決如下：
    主    文
乙○○竊盜，累犯，處有期徒刑肆月；又共同竊盜，累犯，處有
期徒刑肆月。應執行有期徒刑柒月。
    事    實
一、乙○○前因施用第一級毒品案件，經本院於民國92年11月23
    日以92年度訴字第1245號判處有期徒刑8 月確定，又因施用
    第一級毒品案件，經本院於93年2 月11日以93年度訴字第48
    號判處有期徒刑10月確定。上開2 罪入監接續執行，而於94
    年4 月7 日縮短刑期假釋出監，並於同年6 月26日假釋期滿
    視為執行完畢。詎仍不知悛悔，先後2 次分別基於竊盜之犯
    意（其中（二）之部分係基於共同犯意之聯絡），意圖為自
    己不法之所有，而為下列之行為：
（一）於95年8 月22日晚上7 時許，在位於彰化縣芳苑鄉○○村
      ○○路230 號之芳苑國小，以徒手強行扭轉手龍頭之方式
      ，竊取該國小所有之省水型水龍頭41個，得手後，於翌日
      上午8 時30分許，將上揭竊得之水龍頭載至戊○○（已經
      審結）經營之資源回收場變賣，共得款新臺幣（下同）99
      0 元，嗣均花費用罄，並經警扣得上開省水型銅質水龍頭
      41個（均經前開芳苑國小領回）。
（二）與丁○○（已經審結）基於共同犯意之聯絡，於95年8 月
      23 日 晚上8 時許，在位於彰化縣芳苑鄉之路上國小，以
      2 人共同徒手強行扭轉水龍頭之方式，竊取該國小所有之
      水龍頭12個，得手後，尚未販賣變現，即為警於同日晚上
      9 時40分許，在彰化縣二林鎮西平里建國黃昏市場廁所巡
      邏查獲，並扣得置於乙○○與丁○○共同乘坐之車牌號碼
      RP2 ─406 號機車置物箱內之水龍頭12個（已經上開路上
      國小領回），始循線查悉上情。
二、案經彰化縣警察局芳苑分局（原二林分局改制）報請臺灣彰
    化地方法院檢察署檢察官偵查起訴。
　　理    由
一、除被告所犯為死刑、無期徒刑、最輕本刑為3 年以上有期徒
    刑之罪或高等法院管轄第1審案件者外，於前條第1項程序進
    行中，被告先就被訴事實為有罪之陳述時，審判長得告知被
    告簡式審判程序之旨，並聽取當事人、代理人、辯護人及輔
    佐人之意見後，裁定進行簡式審判程序；除簡式審判程序及
    簡易程序案件外，第1審應行合議審判，刑事訴訟法第273條
    之1 第1 項、第284 條之1 分別定有明文。本件被告乙○○
    所犯係死刑、無期徒刑、最輕本刑為3 年以上有期徒刑之罪
    或高等法院管轄第1 審案件以外之罪，並於本院行準備程序
    時就被訴事實為有罪之陳述，本院合議庭依前揭規定，經評
    議結果，裁定改由受命法官獨任行簡式審判程序，合先敘明
    。
二、訊據被告乙○○對於前揭犯罪事實於本院準備程序及審理時
    坦承不諱（見本院96年度易字第38號卷第81、87、88頁），
    核與告訴人甲○○於警詢中之指訴、證人即被害人丙○○於
    警詢中之證述情節相符（見彰化縣警察局二林分局林警分偵
    字第0950013279 號刑案偵查卷第22 -25頁） ，並有贓物認
    領保管單2 紙、照片17張附卷可稽（見彰化縣警察局二林分
    局林警分偵字第0950013279 號刑案偵查卷第36、37、51-59
    頁），及水龍頭共53個、扣案可資佐證（見彰化縣警察局二
    林分局林警分偵字第0950013279號刑案偵查卷第29、34頁）
    。是被告之自白與事實相符，本件事證明確，被告犯行洵堪
    認定，應予依法論科。
三、核被告乙○○所為，係分別犯刑法第320 條第1 項之竊盜罪
    。又被告乙○○與丁○○2 人就犯罪事實欄一（二）所示之
    竊盜犯行，具有犯意之聯絡及行為之分擔，應論以共同正犯
    。再被告所為如犯罪事實欄一所示之先後2 次竊盜犯行，犯
    意各別，行為互殊，應分論併罰之。查被告乙○○前因施用
    第一級毒品案件，經本院於92年11月23日以92年度訴字第12
    45號判處有期徒刑8 月確定，又因施用第一級毒品案件，經
    本院於93年2 月11日以93年度訴字第48號判處有期徒刑10月
    確定。上開2 罪入監接續執行，而於94年4 月7 日縮短刑期
    假釋出監，並於同年6 月26日假釋期滿視為執行完畢，有臺
    灣高等法院被告前案紀錄表、臺灣彰化地方法院檢察署刑案
    資料查註查紀錄表各1 份附卷可考，其於有期徒刑執行完畢
    後，5 年內故意再犯本件有期徒刑以上之2 罪，均為累犯，
    應各依刑法第47條第1 項規定加重其刑。爰審酌被告乙○○
    素行非佳，且正值青壯之年，不思循正當途徑獲取所需，僅
    因缺錢花用，即任意竊取他人財物，侵害他人權益非微，惟
    被告行竊之手段尚屬平和，所得財物價值亦非甚鉅，且犯後
    坦承犯行，態度尚屬良好等一切情狀，分別量處如主文所示
    之刑，並定其應執行之刑。
四、扣案如犯罪事實欄一（一）所示之省水型銅質水龍頭41個，
    為同案被告戊○○故買之贓物，為位於彰化縣芳苑鄉○○村
    ○○路230 號之芳苑國小所有，已經領回；扣案如犯罪事實
    欄（二）所示之水龍頭12個，係被告乙○○與丁○○共同竊
    盜所得之物，為前開路上國小所有，亦經領回，有贓物認領
    保管單2 紙在卷足憑（見彰化縣警察局二林分局林警分偵字
    第0950013279號刑案偵查卷第36、37頁），且非違禁物，爰
    均不另為沒收之諭知。
據上論斷，應依刑事訴訟法第273 條之1第1項、第299條第1項前
段，刑法第28條、第320 條第1 項、第47條第1 項、第51 條第5
款，刑法施行法第1 條之1 第1 項、第2 項前段，判決如主文。
本案經檢察官莊佳瑋到庭執行職務。
中　　華　　民　　國　　96　　年　　3 　　月　　21　　日
                  刑事第八庭    法  官  林秉暉
以上正本證明與原本無異。
如不服本判決，應於判決送達後10日內，向本院提出上訴狀 (須
附繕本)。
告訴人或被害人對於判決如有不服具備理由請求檢察官上訴者，
其上訴期間之計算係以檢察官收受判決正本之日期為準。
中　　華　　民　　國　　96　　年　　3 　　月　　21　　日
                                書記官  梁高賓
附錄本案論罪科刑法條全文：
中華民國刑法第320條第1項
意圖為自己或第三人不法之所有，而竊取他人之動產者，為竊盜
罪，處 5 年以下有期徒刑、拘役或500元以下罰金。
